Config:
  hfst:
    Gen: ../../../src/generator-gt-norm.hfst
    Morph: ../../../src/analyser-gt-norm.hfst
  xerox:
    Gen: ../../../src/generator-gt-norm.xfst
    Morph: ../../../src/analyser-gt-norm.xfst
    App: lookup

Tests:

  Verb - kúnid - ENGLISH : # CLASS_ID_STEM_2

     kúnid+V+Imm+Pres: kúniida
     kúnid+V+Simp+Pres: kúniidang
     kúnid+V+Dir+Past: kúniidan
     kúnid+V+NonFact: kúniidang
     kúnid+V+Interr+Pres+Hab: kúniidang
     kúnid+V+Pres+Hab: kúniidanggang
     kúnid+V+Pres+Hab+NonFact: kúniidangang
     kúnid+V+Dir+Past+Hab: kúniidiinii
     kúnid+V+Interr+Past+Hab: kúniidaangaa
     kúnid+V+Indir+Past+Hab: kúniidaangaan
     kúnid+V+Interr+Near+Fut: kúniidang k̲asaʼáa
     kúnid+V+Near+Fut: kúniidang k̲asaʼáang
     kúnid+V+Interr+VNear+Fut: kúniidang k̲asaasdláa
     kúnid+V+VNear+Fut: kúniidang k̲asaasdláang
     kúnid+V+Cert+Pres: kúniidʼahlanggang
     kúnid+V+Cert+Past: kúniidʼahlanggan
     kúnid+V+Cert+Past+Hab: kúniidʼahlanggiinii
     kúnid+V+Cert+Rel: kúniidʼahlans
     kúnid+V+Ints+Past: kúniidaaʼahlang
     kúnid+V+Cont: kúniidaaʼahlanggaa
     kúnid+V+Ctfact+Pres: kúniidaaʼahlanggang
     kúnid+V+Rflx: kúniidʼahl
     kúnid+V+3pl+Interr+Pres+Hab: kúniidangʼwaa
     kúnid+V+3pl+Pres+Hab: kúniidangʼwaang
     kúnid+V+3pl+Pres+Hab+NonFact: kúniidangʼwaa.ang
     kúnid+V+Neg+Pres+Hab: kúniidangʼanggang
     kúnid+V+Neg+Pres+Hab+NonFact: kúniidangʼangang
     kúnid+V+Neg+Interr+Near+Fut: kúniidang k̲asaaʼáng
     kúnid+V+Neg+Near+Fut: kúniidang k̲asaaʼánggang
     kúnid+V+Neg+Interr+VNear+Fut: kúniidang k̲asaasdläʼáng
     kúnid+V+Neg+VNear+Fut: kúniidang k̲asaasdläʼánggang
     kúnid+V+Neg+3pl+Interr+Pres+Hab: kúniidangʼangʼwaa
     kúnid+V+Neg+3pl+Pres+Hab: kúniidangʼangʼwaang
     kúnid+V+Neg+3pl+Pres+Hab+NonFact: kúniidangʼangʼwaa.ang

